【裁判字號】    97,訴,325
【裁判日期】    970428
【裁判案由】    毒品危害防制條例
【裁判全文】
臺灣高雄地方法院刑事判決               97年度訴字第325號
公  訴  人  臺灣高雄地方法院檢察署檢察官
被      告  乙○○
                    （現於台灣高雄第二監獄另案執行中）
上列被告因毒品危害防制條例案件，經檢察官提起公訴（96年度
毒偵字第10130 號），被告於準備程序為有罪之陳述，本院合議
庭裁定由受命法官行簡式審判程序，判決如下：
    主    文
乙○○施用第一級毒品，累犯，處有期徒刑壹年伍月。又施用第
二級毒品，累犯，處有期徒刑玖月；扣案如附表所示之毒品，沒
收銷燬之。應執行有期徒刑貳年，扣案如附表所示之毒品，沒收
銷燬之。
    事    實
一、乙○○前於民國89年間因施用第一、二級毒品案件，經本院
    先後以89年度毒聲字第9392號、90年度毒聲字第5588號裁定
    送強制戒治、停止戒治付保護管束，於90年10月16日停止執
    行釋放，並於同年12月15日強制戒治執行完畢；刑事部分，
    則以89年度訴字第2829號判決各判處有期徒刑1 年、6 月，
    定應執行刑1 年4 月確定。復於上開強制戒治執行完畢戒斷
    後5 年內，再因施用毒品案件，經本院以91年度訴字第910
    號判決判處有期徒刑1 年5 月確定，二案合併於91年2 月19
    日入監接續執行，並於92年9 月10日縮刑假釋釋放；因假釋
    期間再犯施用第一、二級毒品案件，經台灣高等法院高雄分
    院以93年度上訴字第552 號判決，各判處有期徒刑1 年3 月
    、8 月，定應執行刑1 年8 月確定，合併前案撤銷假釋殘刑
    1 年又21日，於93年9 月23日入監執行，而於96年1 月15日
    縮刑假釋，並於同年10月10日期滿假釋未撤銷視為執行完畢
    （構成累犯）。詎仍不知悔改並戒除毒癮，竟於上開強制戒
    治完畢戒斷後5 年內，明知海洛因、甲基安非他命分別為毒
    品危害防制條例明定列管之第一級毒品、第二級毒品，不得
    任意持有或施用，竟基於施用第一級毒品海洛因、第二級毒
    品甲基安非他命之犯意，先於96年11月11日上午8 時許，在
    高雄縣大寮鄉○○路某處，向一綽號「石頭」之成年男子（
    真實姓名年籍不詳）取得甲基安非他命1 包，並於同（11）
    日下午3 、4 時許，在其位在高雄縣大寮鄉○○路16 1之26
    號住處廁所內，各以沾香菸點燃之方式，施用海洛因1 次，
    另以鋁箔紙燒烤之方式，施用甲基安非他命1 次（菸蒂及鋁
    箔紙用畢均已丟棄）。嗣於翌（12）日凌晨3 時10 分 許，
    因行跡可疑，為警在高雄市苓雅區○○○路107 號前查獲，
    並扣得甲基安非他命1 包（驗前淨重0.1 公克，驗後淨重0.
    098 公克），經警得其同意採尿送驗結果，確呈海洛因代謝
    後之嗎啡、甲基安非他命之陽性反應，因而查獲上情。
二、案經高雄市政府警察局移送臺灣高雄地方法院檢察署檢察官
    偵查起訴。
    理    由
一、本件被告所犯係死刑、無期徒刑、最輕本刑為3 年以上有期
    徒刑以外之罪，其於準備程序中就被訴事實為有罪之陳述，
    經法官告知簡式審判程序之旨，並聽取公訴人及被告之意見
    後，本院合議庭認無不得或不宜改依簡式審判程序進行之情
    事，依刑事訴訟法第273 條之1 第1 項、第284 條之1 規定
    ，裁定本件進行簡式審判程序，合先敘明。
二、再上揭事實，業據被告於警詢、檢察官偵訊及本院審理中坦
    承不諱，並有移送機關扣押筆錄、扣押物品收據及目錄表、
    嫌疑人尿液送驗採證代碼對照表各1 份、現場查獲及毒品照
    片5 紙在卷足參，並有被告供預備施用之甲基安非他命1 包
    扣案足堪佐證。再被告為警採尿送驗結果，經以GC／MS（氣
    相層析質譜儀分析法）方式檢驗確認後，均呈第一、二級毒
    品海洛因代謝後嗎啡、甲基安非他命之陽性反應，有高雄市
    立凱旋醫院96年11月19日出具之濫用藥物尿液檢驗報告1 紙
    附卷可佐。又被告經查獲扣案之晶體1 包（驗前淨重0.1 公
    克，驗後淨重0.098 公克），經送檢驗結果，確呈第二級毒
    品甲基安非他命之陽性反應，有高雄醫學大學附設醫院97年
    1 月29日檢驗報告附卷可稽，足見，被告上開自白，核與卷
    內積極事證相符，洵堪採為認定事實之證據。是被告應有在
    上揭時地施用毒品海洛因、甲基安非他命之行為甚明。
三、按犯毒品危害防制條例第10條施用第一、二級毒品之罪者，
    檢察官應先將被告送勒戒處所觀察、勒戒，經觀察、勒戒後
    ，認無繼續施用毒品之傾向者，應即釋放，並為不起訴之處
    分，認有繼續施用毒品之傾向者，應聲請法院裁定令入戒治
    處所強制戒治。又觀察、勒戒或強制戒治執行完畢釋放後，
    5 年內再犯第10條之施用毒品罪者，檢察官應依法追訴，毒
    品危害防制條例第20條、第23條規定甚明。本件被告前因施
    用毒品案件，經本院以事實欄所示裁定送強制戒治、停止戒
    治付保護管束，於90年12月15日戒治執行完畢，且於上開戒
    治執行完畢後5 年內，再犯施用毒品罪受科刑判決並執行完
    畢，有台灣高等法院被告前案紀錄表1 件在卷可稽，堪認被
    告係於受強制戒治執行完畢戒斷後5 年內，再犯施用毒品罪
    ，經判刑執行完畢後，又犯本件施用毒品之罪，此與「5 年
    後再犯」之情形有別，自應依上開規定論罪科刑。
四、次按海洛因、甲基安非他命，分別為毒品危害防制條例第2
    條第2 項第1 、2 款，依其成癮性、濫用性及對社會危害性
    所分級管制之第一級毒品、第二級毒品。本件核被告乙○○
    所為，係犯毒品危害防制條例第10條第1 項、第2 項之施用
    第一級毒品罪、施用第二級毒品罪。被告先持有第一、二級
    毒品海洛因、甲基安非他命進而施用，其持有之低度行為應
    為施用之高度行為所吸收，均不另論罪。再被告所犯施用第
    一級毒品、第二級毒品等二罪，犯意各別，手段不同，應按
    數罪分論併罰之。被告前有事實欄所示論罪科刑及執行之前
    科紀錄，並於96年10月10日執行完畢，有台灣高等法院被告
    前案紀錄表在卷足參，其於有期徒刑執行完畢後，5 年以內
    再故意犯本件有期徒刑以上之罪，依刑法第47條第1 項規定
    ，構成累犯，均應加重其刑。爰審酌被告前因施用毒品案件
    ，經送強制戒治、判刑執行完畢後，不愛惜機會戒除毒癮，
    仍再施用毒品，顯見被告戒毒意志不堅，不知悔改，惟念及
    被告犯後坦承犯行，而施用毒品係戕害自身身體健康，並未
    危及他人，犯後態度尚可等一切情狀，分別量處如主文所示
    之刑，並依法定其應執行之刑，以資懲儆。另被告本案犯罪
    時間為96年11月11日，係在96年4 月25日以後，不符合中華
    民國九十六年罪犯減刑條例所定之減刑條件，併此敘明。
五、至扣案如附表所示之第二級毒品甲基安非他命1 包（驗後淨
    重0.098 公克），及殘留毒品細末無法完全析離之空包裝袋
    1 只），應視同毒品之一部分，依毒品危害防制條例第18條
    第1 項前段規定，不問是否為犯人即被告所有，併諭知沒收
    銷燬之。至因檢驗所耗費之毒品，既已滅失，爰不另為沒收
    銷燬之宣告，附此敘明。
據上論斷，應依刑事訴訟法第273 條之1 第1 項、第284 條之1
、第299 條第1 項前段，毒品危害防制條例第10條第1 項、第2
項、第18條第1 項前段，刑法第11條、第47條第1 項、第51條第
5 款 ，判決如主文。
本案經檢察官甲○○到庭執行職務。
中    華    民    國    97    年    4    月    28    日
                  刑事第三庭    法  官  李昆南
以上正本證明與原本無異。
如不服本判決應於收受本判決後10日內向本院提出上訴書狀，並
應敘述具體理由，如未敘述上訴理由者，應於上訴期間屆滿後20
日內補提理由書狀於本院（均須按他造當事人之人數附繕本）「
切勿逕送上級法院」。
中    華    民    國    97    年    4    月    28    日
                                書記官  黃美玲
附表：扣案第二級毒品甲基安非他命1 包（驗後淨重0.098 公克
      ，及殘留毒品細末無法析離之空包裝袋1 只）
附錄本判決論罪之法條：
毒品危害防制條例第10條第1項
施用第一級毒品者，處6 月以上5 年以下有期徒刑。
施用第二級毒品者，處3 年以下有期徒刑。


司法院資訊處製作；財團法人民間司法改革基金會備份。
